台灣台北地方法院民事判決　九十一年度婚字第三五三號
　　原　　　告　甲○○
　　被　　　告　乙○○
右當事人間請求離婚事件，本院判決如左：
    主      文
原告之訴駁回。
訴訟費用由原告負擔。
    事    實
甲、原告方面：
  一、聲明：准原告與被告離婚。
  二、陳述：兩造於民國（下同）八十七年一月八日結婚，被告於九十一年三月四日
      在住處因與原告發生口角即出手毆打原告成傷，致原告身心受創，已達不堪同
      居之虐待，且兩造個性不合，有難以維持婚姻之重大事由，為此依民法第一千
      零五十二條第一項第三款、第二項規定請求離婚。
  三、證據：提出驗傷診斷書及戶籍謄本各一件證。
乙、被告方面：
  一、聲明：駁回原告之訴。
　二、陳述：兩造原本共同住在台北市○○路○段二十五巷八號，僅於九十一年三月
　　　四日因爭吵而發生拉扯，被告亦有受傷，兩造以前從未發生肢體衝突，事發當
　　　天原告已經離家，被告還想維護這個婚姻，不可能再動粗。
  三、證據：提出驗傷診斷書一件為證。
    理      由
一、原告主張兩造間有婚姻關係現仍存續中之事實，業據其提出戶籍謄本一件為證，
    並為被告所不爭，應堪信為真實。
二、至原告主張被告於九十一年三月四日毆打伊成傷之事實，則為被告所否認，經查
    ：原告已自認：「九十一年三月四日兩造發生爭執及拉扯，所以兩人都有掛彩。
    」等語無誤（見九十一年五月二十一日非訟事件筆錄），核與被告所辯：「九十
    一年三月四日兩人有拉扯，就只有一次。」等語相符（見九十一年六月十八日言
    詞辯論筆錄），參以原告對於被告所提驗傷診斷書並不爭執，而被告對原告所提
    驗傷診斷書亦不爭執等情，堪認兩造於九十一年三月四日因口角發生肢體衝突，
    互相受傷。
三、按夫妻間偶有勃谿，不得據為離婚原因；夫妻間偶爾失和毆打他方，致令受有微
    傷，如按其情形尚難認為不堪同居之虐待者，不得認他方之請求離婚為有正當理
    由，最高法院十八年上字第九六０號、二十年上字第二三四一號判例分別可資參
    照。本件兩造於九十一年三月四日因口角而發生肢體衝突，互有受傷之事實，固
    經認定，惟查兩造結婚迄今已四年半載，僅於九十一年三月四日當天發生拉扯肢
    體衝突一次，並為原告所不爭，且原告僅受有「右上肢瘀傷約三乘三及二乘一平
    方公分、左大腿瘀傷五乘四平方公分」之傷害，有驗傷診斷書一件在卷足憑，應
    認本件僅係夫妻間偶爾失和有勃谿致原告受有微傷，難認為不堪同居之虐待，依
    上開說明，原告以受被告不堪同居虐待請求離婚，不得認有正當理由。
四、次按婚姻以夫妻終生之共同生活為目的，凡對家庭生活之美滿幸福，有所妨礙，
    足以破壞共同生活之重大事由，難以維持婚姻者，夫妻之一方即得依民法第一千
    零五十二條第二項規定訴請離婚。至婚姻是否難以維持，應斟酌破壞夫妻共同生
    活之具體情事，是否客觀上達於動搖夫妻之共同生活，而喪失維持婚姻之意欲為
    斷，非以一方主觀之意識為依歸（最高法院九十年度台上字第三八五號判決要旨
    亦採同一見解）。本件原告主張兩造婚姻有難以維持之重大事由，無非係以兩造
    個性不合及兩造於九十一年三月四日發生肢體衝突為其唯一論據，惟查夫妻間因
    個性、思想等差異，溝通不良，而起勃谿，本為任何夫妻都有可能發生之事，因
    夫妻本為兩個不同個體，在不同環境下成長、學習，對事物看法本難完全一致，
    當求彼此互相溝通、忍讓，方能達成家庭和諧，且被告已當庭表示還想維護這個
    婚姻，不可能再動粗等語明確（見九十一年六月十八日言詞辯論筆錄），參以兩
    造結婚已四年半載，僅發生一次肢體衝突等情，在客觀上，並未達於動搖夫妻之
    共同生活而喪失維持婚姻之意欲，難認兩造間存有難以維持婚姻程度之重大事由
    ，原告以其主觀意識主張兩造間有重大事由，婚姻關係難以維持云云，即與上開
    說明不符，不宜率准原告以此為由訴請離婚。
五、從而，原告依民法第一千零五十二條第一項第三款、第二項規定請求離婚，均為
    無理由，應予駁回。
六、結論：原告之訴為無理由，並依民事訴訟法第七十八條判決如主文。
中　　　華　　　民　　　國　　九十一　　年　　　六　　　月　　二十五　　日
                                        家事法庭法      官　張競文
右正本係照原本作成。
如對本判決上訴，須於判決送達後二十日之不變期間內，向本院提出上訴狀。
中　　　華　　　民　　　國　　九十一　　年　　　六　　　月　　二十五　　日
　　　　　　　　　　　　　　　　　　　　　　　　書　記　官　曾秋月
